【裁判字號】    98,上易,1730
【裁判日期】    981111
【裁判案由】    傷害等
【裁判全文】
臺灣高等法院臺中分院刑事判決        98年度上易字第1730號
上  訴  人  臺灣彰化地方法院檢察署檢察官
被      告  甲○○
                      號
上列上訴人因被告傷害等案件，不服臺灣彰化地方法院98年度易
字第660號中華民國98年10月6日第一審判決（聲請簡易判決處刑
案號：臺灣彰化地方法院檢察署98年度偵緝字第14號），提起上
訴，本院判決如下：
    主  文
上訴駁回。
    理  由
一、按依刑事訴訟法第三百五十條、第三百六十一條、第三百六
    十二條、第三百六十七條規定，不服地方法院之第一審判決
    而上訴者，須提出上訴書狀，並應敘述具體理由，為上訴必
    備之程式；其所提出之書狀未敘述上訴理由，或僅曾以言詞
    陳述上訴理由者，均應於上訴期間屆滿後二十日內補提理由
    書於第一審法院。第一審法院經形式審查，認逾期未補提上
    訴理由者，應定期間先命補正；逾期未補正者，為上訴不合
    法律上之程式，應以裁定駁回。倘已提出上訴理由，但所提
    非屬具體理由者，則由第二審法院以上訴不合法律上之程式
    ，判決駁回。而所謂具體理由，必係依據卷內既有訴訟資料
    或提出新事證，指摘或表明第一審判決有何採證認事、用法
    或量刑等足以影響判決本旨之不當或違法，而構成應予撤銷
    之具體事由，始克當之（例如：依憑證據法則具體指出所採
    證據何以不具證據能力，或依憑卷證資料，明確指出所為證
    據證明力之判斷如何違背經驗、論理法則）；倘僅泛言原判
    決認定事實錯誤、違背法令、量刑失之過重或輕縱，而未依
    上揭意旨指出具體事由，或形式上雖已指出具體事由，然該
    事由縱使屬實，亦不足以認為原判決有何不當或違法者（例
    如：對不具有調查必要性之證據，法院未依聲請調查亦未說
    明理由，或援用證據不當，但除去該證據仍應為同一事實之
    認定），皆難謂係具體理由，俾與第二審上訴制度旨在請求
    第二審法院撤銷、變更第一審不當或違法之判決，以實現個
    案救濟之立法目的相契合，並節制濫行上訴（最高法院九十
    七年度臺上字第八九二號刑事判決意旨參照）。
二、本件上訴人即台灣彰化地方法院檢察署檢察官提起本件上訴
    ，其上訴書所載上訴理由略謂：(一)、本案告訴人李楊玉於偵
    查中證述：「（問：甲○○是在何時跟你說要讓你全家都死
    ？）他用左手肘推撞我時，就說要讓我們全家都死」，於原
    審審理時又證述：「（問：被告有無恐嚇你，稱要讓你全家
    死光光？）有，被告說要殺我全家，讓我家人死光光，這是
    被告打完我之後，是我倒地時才說的」等語。觀諸告訴人前
    後之證述，僅時點先後有些微不同，而就有無遭到被告恐嚇
    上開言詞之基本事實，於警詢、偵查及審理中均無不一致之
    處。況告訴人於民國97年4月12 日案發時已達76歲之高齡，
    於案發後至98年7月28 日始至法院證述，前後相隔已逾1年3
    月，要求高齡之告訴人描述明確之時間點實為強人所難。另
    證人陳梁玉女僅見聞被告犯罪事實之片段，並非案發時即在
    現場，業據告訴人李楊玉、證人陳梁玉女於偵查中證述綦詳
    ，顯難遽此認定告訴人與證人間之證述有何歧異而足以動搖
    基本事實之處，原審就此部分認本應為無罪之諭知，容有未
    洽。(二)、又告訴人遭被告傷害後，受有左橈骨骨折、腰椎壓
    迫性骨折等傷害，對於高齡之告訴人而言，此等傷勢顯較難
    復原，迄今又未獲得被告任何賠償，原審僅就被告傷害犯行
    判處有期徒刑四月，顯然過輕。綜上，難認原判決妥適，請
    撤銷原判決，另為適當之判決等語。
三、本院查：
（一）台灣彰化地方法院檢察署檢察官因不服地方法院之第一審
      判決而向原審法院聲明上訴，依刑事訴訟法第三百六十一
      條第二項條文、立法修正理由及上開最高法院判決意旨，
      檢察官倘已提出上訴理由，但所提非屬具體理由者，則由
      第二審法院以上訴不合法律上之程式，以判決駁回之。至
      於上訴理由是否具體，係屬第二審法院審查範圍，不在命
      補正之列（參見法院辦理刑事訴訟案件應行注意事項第一
      百六十二點），合先敘明。
（二）經查：本件檢察官不服第一審對被告甲○○有罪之判決，
      雖形式上提出上訴理由，然就上訴理由(一)部分論，原判決
      就公訴意旨所指被告甲○○涉嫌對告訴人以言詞恐嚇稱：
      「要讓你們全家死」等語部分，就其調查所得證據，已詳
      為論述不能單憑告訴人即證人李楊玉之指證而為不利於被
      告甲○○認定之旨，核無違反經驗法則與論理法則之處，
      上訴意旨就此再為形式上之爭執，難認原判決有何採證認
      事、用法等足以影響判決本旨之不當或違法，而構成應予
      撤銷之具體事由。次就上訴理由(二)部分論，原審於量刑審
      酌時，業已審酌被告與告訴人因一時口角糾葛，出言恐嚇
      並出手傷害告訴人，致告訴人受有前揭傷害（指左腕挫傷
      合併左橈骨骨折、腰部挫傷合併腰椎壓迫性骨折），所為
      自屬可議，又未與告訴人達成和解，及被告與告訴人之關
      係、犯罪手段、目的、教育程度、所生危害等一切情狀，
      而為量刑，上訴意旨認原判決量刑過輕，亦非依據卷內既
      有訴訟資料或提出新事證，指摘或表明第一審判決有何足
      以影響判決本旨之量刑不當或違法，而構成應予撤銷之具
      體事由，亦非屬所謂之具體理由。揆諸上開最高法院判決
      意旨，及依「程序優先於實體」之刑事訴訟法原則，本件
      檢察官之上訴自不合法定上訴程式，應予駁回，並不經言
      詞辯論為之。
據上論斷，應依刑事訴訟法第三百六十七條前段、第三百七十二
條，判決如主文。
中    華    民    國    98    年    11    月    11    日
              刑事第九庭    審判長法  官  江  德  千
                                  法  官  賴  妙  雲
                                  法  官  莊  深  淵
以上正本證明與原本無異。
不得上訴。
                                  書記官  廖  次  芬
中    華    民    國    98    年    11    月    11    日


司法院資訊處製作；財團法人民間司法改革基金會備份。
